【裁判字號】    97,訴,1226
【裁判日期】    971231
【裁判案由】    違反毒品危害防制條例
【裁判全文】
臺灣新竹地方法院刑事判決              97年度訴字第1226號
公  訴  人  臺灣新竹地方法院檢察署檢察官
被      告  甲○○
                    號5樓
上列被告因違反毒品危害防制條例案件，經檢察官提起公訴（97
年度毒偵字第2024號），本院依簡式審判程序判決如下：
    主  文
甲○○施用第一級毒品，累犯，處有期徒刑拾月。扣案之第一級
毒品海洛因壹包（驗餘後淨重零點壹壹伍零公克）沒收銷燬之；
注射針筒壹支，沒收。
    事  實
一、甲○○前於民國78年間因違反肅清煙毒條例案件，經本院以
    79年度訴字第91號刑事判決判處有期徒刑3年8月，並經臺灣
    高等法院以79年度上訴字第3180號駁回上訴確定；又於80年
    間因違反肅清煙毒條例案件，經臺灣士林地方法院以80年度
    訴字第121號刑事判決判處有期徒刑4年確定，上開2案件接
    續執行於83年3月18日縮短刑期假釋出監；而於假釋期間又
    因違反肅清煙毒條例案件，經本院以84年度訴字第77號刑事
    判決判處有期徒刑3年6月確定，上開假釋並經撤銷，另執行
    殘刑有期徒刑4年3月又11日，於88年1月16日縮短刑期假釋
    出監；又於假釋期間因施用毒品案件，經本院以92年度訴字
    第54號刑事判決判處有期徒刑9月確定，前開第2次假釋並遭
    撤銷，應執行殘刑有期徒刑3年5月又3日，於96年6月12日縮
    短刑期執行完畢。
二、又甲○○前於89年間因施用毒品案件，經本院以89年度毒聲
    字第24號裁定送勒戒處所觀察、勒戒後，認無繼續施用毒品
    傾向，經台灣新竹地方法院檢察署檢察官於89年1月24日以
    89年度毒偵字第74號為不起訴處分確定；又於90年間因施用
    毒品案件，經本院以90年毒聲字第1609號裁定送勒戒處所觀
    察、勒戒後，認有繼續施用毒品傾向，再經本院以91年度毒
    聲字第1131號裁定令其入戒治處所施以強制戒治，並於92年
    11月30日戒治期滿釋放。
三、詎甲○○仍不知悔改，於上開強制戒治處分執行完畢後5年
    內，復基於施用第一級毒品海洛因之犯意，於97年10月19日
    上午11時15分許，在新竹市東門市場頂樓，以將第一級毒品
    海洛因摻入礦泉水置於針筒內注射血管之方式，施用第一級
    毒品海洛因1次。嗣於翌日（即97年10月20日）上午11時10
    分許，在新竹市○區○○街39巷2弄路口為警查獲，並扣得
    第一級毒品海洛因1包（驗餘後淨重0.1150公克）及注射針
    筒1支，始得悉上情。
四、案經新竹市警察局第一分局報請台灣新竹地方法院檢察署檢
    察官偵查起訴。
    理  由
一、本件被告甲○○所犯施用第一級毒品罪，非死刑、無期徒刑
    、最輕本刑為三年以上有期徒刑之罪，或非高等法院管轄第
    一審之案件，被告於本院準備程序進行中，就被訴事實為有
    罪之陳述，本院合議庭認合於新修正刑事訴訟法第273條之1
    之規定，逕以簡式審判程序行之，均合先敘明。
二、訊據被告甲○○對於上揭犯罪事實，於警、偵訊中及本院行
    準備程序時均坦承不諱（見偵查卷第8頁反面、36頁，本院
    卷第18頁），並有新竹市警察局第一分局西門派出所警員鍾
    昇明出具之偵查報告、搜索經過及結果陳報書、新竹市警察
    局第一分局搜索扣押筆錄、扣押物品目錄表、新竹市警察局
    辦理煙毒、麻醉藥品案尿液送驗受檢人真實姓名代號對照表
    暨送驗登記簿及台灣尖端先進生技醫藥股份有限公司於97年
    10月31日出具之檢體編號A-251號濫用藥物檢驗報告、交通
    部民用航空醫務中心97年11月19日航藥鑑字第0975881號毒
    品鑑定書各1紙及照片5幀等附卷可稽（見偵查卷第6、13至
    17、19至21、43、44頁，本院卷第15頁），此外，復有第一
    級毒品海洛因1包（驗餘後淨重0.1150公克）及注射針筒1支
    扣案可資佐憑，被告自白應與事實相符，本件事證明確，被
    告施用第一級毒品犯行堪以認定，應予依法論科。
三、核被告甲○○所為，係犯毒品危害防制條例第10條第1項之
    施用第一級毒品罪。其施用前持有第一級毒品海洛因之低度
    行為，為其施用第一級毒品海洛因之高度行為所吸收，不另
    論罪。末查，被告前於78年間因違反肅清煙毒條例案件，經
    本院以79年度訴字第91號刑事判決判處有期徒刑3年8月，並
    經臺灣高等法院以79年度上訴字第3180號駁回上訴確定；又
    於80年間因違反肅清煙毒條例案件，經臺灣士林地方法院以
    80年度訴字第121號刑事判決判處有期徒刑4年確定，上開2
    案件接續執行於83年3月18日縮短刑期假釋出監；而於假釋
    期間又因違反肅清煙毒條例案件，經本院以84年度訴字第77
    號刑事判決判處有期徒刑3年6月確定，上開假釋並經撤銷，
    另執行殘刑有期徒刑4年3月又11日，於88年1月16日縮短刑
    期假釋出監；又於假釋期間因施用毒品案件，經本院以92年
    度訴字第54號刑事判決判處有期徒刑9月確定，前開第2次假
    釋並遭撤銷，應執行殘刑有期徒刑3年5月又3日，於96年6月
    12日縮短刑期執行完畢等情，有臺灣高等法院被告前案紀錄
    表及臺灣新竹地方法院檢察署刑案資料查註紀錄表等在卷可
    按，其受徒刑之執行完畢後，5年以內故意再犯本件有期徒
    刑以上之罪，為累犯，依刑法第47條第1項之規定加重其刑
    爰審酌毒品海洛因戕害吸食者之身心甚鉅，被告竟無視法律
    之禁止而施用，其經觀察勒戒、強制戒治後仍未戒除毒癮，
    再次為本件施用第一級毒品海洛因之犯行，顯見其自制力薄
    弱，兼衡其犯後坦認犯行、頗具悔意，犯罪動機係因失業致
    心情欠佳等一切情狀，量處如主文所示之刑。
四、扣案之第一級毒品海洛因1包（驗餘後淨重0.1150公克），
    屬毒品危害防制條例第2條第2項第1款所稱之第一級毒品，
    為違禁物，不問是否為被告所有，應依同條例第18條第1項
    前段規定沒收銷燬之；又扣案之注射針筒1支，係被告所有
    供本件施用第一級毒品海洛因所用之物，爰依刑法第38條第
    1項第2款之規定宣告沒收。
五、據上論斷，應依刑事訴訟法第273條之1第1項、第299條第1
    項前段，毒品危害防制條例第10條第1項、第18條第1項前段
    ，刑法第11條前段、第47條第1項、第38條第1項第2款，判
    決如主文。
本案經檢察官郭進昌到庭執行職務。
中    華    民    國    97    年    12    月    31    日
                  刑事第五庭        法  官  蔡欣怡
如不服本判決應於收受本判決後10日內向本院提出上訴書狀，上
訴書狀應敘述具體理由。上訴書狀未敘述上訴理由者，應於上訴
期間屆滿後20日內補提理由書狀於本院 (均須按他造當事人之人
數附繕本 )「切勿逕送上級法院」。
以上正本證明與原本無異。
中    華    民    國    97    年    12    月    31    日
                                    書記官  劉怡芳
附錄本案論罪科刑法條全文：
毒品危害防制條例第10條第1項
施用第一級毒品者，處6月以上5年以下有期徒刑。


司法院資訊處製作；財團法人民間司法改革基金會備份。
